臺灣彰化地方法院刑事判決　　　九十六年度訴字第二三二八號
公　訴　人　臺灣彰化地方法院檢察署檢察官
被　　　告　甲○○
上列被告因違反毒品危害防制條例案件，經檢察官提起公訴（九
十六年度毒偵字第四六三六、四六三七、四六三八號），由本院
合議庭裁定依簡式審判程序審理判決如下：
    主  文
甲○○所犯如附表編號一至三所示之罪，各處如附表編號一至三
「主文欄」所示之刑（含宣告刑、減得之刑及從刑）。應執行有
期徒刑壹年月，扣案之海洛因壹包（淨重零點壹捌公克，空包
裝重零點貳貳公克）、殘留海洛因之塑膠空袋壹個均沒收銷燬之
，注射針筒壹支沒收之。
    事  實
一、甲○○前曾因施用毒品案件，經裁定送執行觀察、勒戒後，
    因認無繼續施用毒品之傾向，於民國九十一年十月九日執行
    完畢釋放，並由臺灣臺中地方法院檢察署檢察官以九十一年
    度毒偵字第一七四六號案件為不起訴之處分確定。詎仍不知
    警惕，於上開觀察、勒戒執行完畢釋放後之五年內，又另行
    先、後三次各別起意，分別基於施用第一級毒品海洛因之犯
    意，於如附表編號一至三所示之時間、地點，以將少許海洛
    因粉末置入注射針筒內加水後，再以針筒注射手臂施用之方
    式，各施用第一級毒品海洛因一次（共計三次）。嗣先於九
    十六年二月二十七日下午四時許，為警循線前至其位於彰化
    縣鹿港鎮○○里○○街三九號搜索（未查扣物品），並經其
    同意採尿送驗而查獲如附表編號一所示施用海洛因一次之犯
    行；又於九十六年五月八日下午三時十分許，在彰化縣福興
    鄉○○村○○路路旁，其於有偵查犯罪職權之機關或個人發
    覺其如附表編號二所示施用海洛因一次之犯罪前，將其所有
    供己施用之海洛因一包（淨重零點一八公克，空包裝重零點
    二二公克）取交警方扣案，並主動向警方坦認其有於如附表
    編號二所示之時、地施用海洛因一次之犯行而自首，且主動
    接受裁判；再其於九十六年六月六日上午九時十分許，在彰
    化縣鹿港鎮○○里○○路旁，於有偵查犯罪職權之機關或個
    人發覺其如附表編號三所示施用海洛因一次之犯罪前，將其
    所有供己於如附表編號三所示之時、地施用剩餘之殘留海洛
    因塑膠空袋一個及其所有供該次施用海洛因所用之注射針筒
    一支交付與警方扣案，且主動向警方坦認其有於如附表編號
    三所示之時、地施用海洛因一次之犯行而自首，並主動接受
    裁判。
二、案經彰化縣警察局鹿港分局報請臺灣彰化地方法院檢察署檢
    察官偵查起訴，由本院合議庭裁定依簡式審判程序審理。
    理  由
一、訊據被告許詔譙對於上揭事實均坦承不諱，且有詮昕科技股
    份有限公司出具之濫用藥物尿液檢驗報告共計三紙、法務部
    調查局鑑定書一件在卷可佐，並有被告所有供己施用之海洛
    因一包（淨重零點一八公克，空包裝重零點二二公克）、殘
    留海洛因之塑膠空袋一個及注射針筒一支扣案可佐，足認被
    告之自白與事實相符。此外，復有臺灣彰化地方法院檢察署
    刑案資料查註紀錄表、臺灣高等法院被告前案紀錄表、臺灣
    高等法院在監在押全國紀錄表各一份在卷可考，本件事證明
    確，被告犯行洵堪認定。
二、按海洛因係毒品危害防制條例所定之第一級毒品，不得非法
    施用。核被告如附表編號一至三所示施用海洛因各一次之行
    為，均係犯毒品危害防制條例第十條第一項之施用第一級毒
    品罪。其各次為供施用第一級毒品而持有該級毒品之低度行
    為，均各應為施用之高度行為所吸收，不另論罪。被告所犯
    上開三罪間，犯意各別，應予分論併罰。再被告係於九十六
    年五月八日下午三時十分許，在彰化縣福興鄉○○村○○路
    路旁，其於有偵查犯罪職權之機關或個人發覺其如附表編號
    二所示施用海洛因一次之犯罪前，將其所有供己施用之海洛
    因一包（淨重零點一八公克，空包裝重零點二二公克）取交
    警方扣案，並主動向警方坦認其有於如附表編號二所示之時
    、地施用海洛因一次之犯行而自首，且主動接受裁判；復其
    於九十六年六月六日上午九時十分許，在彰化縣鹿港鎮○○
    里○○路旁，於有偵查犯罪職權之機關或個人發覺其如附表
    編號三所示施用海洛因一次之犯罪前，將其所有供己於如附
    表編號三所示之時、地施用剩餘之殘留海洛因塑膠空袋一個
    及其所有供該次施用海洛因所用之注射針筒一支交付與警方
    扣案，且主動向警方坦認其有於如附表編號三所示之時、地
    施用海洛因一次之犯行而自首，並主動接受裁判等情，有被
    告九十六年五月八日、同年六月六日警詢筆錄各一份在卷可
    考，爰均依刑法第六十二條前段之規定，各予減輕其刑。爰
    審酌被告之素行、犯罪之動機、目的、施用毒品係戕害自身
    健康、手段、所生危害非大及其犯罪後坦承犯行，態度尚屬
    良好等一切情狀，就其上開施用海洛因三次之犯行，分別量
    處如附表編號一至三「主文欄」所示之宣告刑。而中華民國
    九十六年罪犯減刑條例已於九十六年七月四日公布，並自同
    年七月十六日生效施行，依上開條例第二條第一項第三款：
    「犯罪在中華民國九十六年四月二十四日以前者，除本條例
    另有規定外，依下列規定減刑：三、有期徒刑、拘役或罰金
    ，減其刑期或金額二分之一。」之規定，被告所犯如附表編
    號一所示之罪，其犯罪時間在九十六年四月二十四日以前，
    且無上開條例所定不應減刑之情形，爰依該條例第二條第一
    項第三款、第七條之規定予以減刑，並與如附表編號二、三
    所示不應減刑所處之刑，定其應執行之刑，以示懲儆。
三、扣案之海洛因一包（淨重零點一八公克，空包裝重零點二二
    公克）及殘留海洛因之塑膠空袋一個（其內殘留之白粉確為
    海洛因一節，已據被告陳明在卷，且被告於九十六年六月六
    日為警採集之尿液送驗之結果，確呈海海洛因代謝物嗎啡之
    陽性反應，有上開詮昕科技股份有限公司濫用藥物尿液檢驗
    報告一件在卷可憑，被告上開供述足認屬實；又上開殘留之
    海洛因與該塑膠空袋一個已無法析離，是前開塑膠空袋一個
    亦應視為第一級毒品），均屬查獲之第一級毒品，均應依毒
    品危害防制條例第十八條第一項前段之規定沒收銷燬之。又
    扣案之注射針筒一支，係被告所有、供其於如附表編號三所
    示之時、地，施用海洛因一次所用之物一節，亦據被告供明
    在卷，爰依刑法第三十八條第一項第二款之規定併予宣告沒
    收之。
據上論斷，應依刑事訴訟法第二百七十三條之一第一項、第二百
九十九條第一項前段，毒品危害防制條例第十條第一項、第二十
三條第二項、第十八條第一項前段，刑法第十一條、第六十二條
前段、第五十一條第五款、第三十八條第一項第二款，中華民國
九十六年罪犯減刑條例第二條第一項第三款、第七條，判決如主
文。
本案經檢察官吳芙如到庭執行職務
中    華    民    國  九十六  年    十二  月  二十八  日
                  刑事第八庭    法  官  李雅俐
以上正本證明與原本無異。
如不服本判決，應於判決送達後10日內，向本院（切勿逕送臺灣
高等法院臺中分院）提出上訴狀，上訴書狀應「敘述具體上訴理
由」，並按他造當事人之人數附繕本。
中    華    民    國  九十六  年    十二  月  二十八  日
                                書記官  洪年慶
附錄論罪科刑法條：
毒品危害防制條例第十條第一項：
施用第一級毒品者，處六月以上五年以下有期徒刑。
附  表：
┌──┬──────┬─────────┬──────────────┐
│編號│   時  間   │    地    點      │      主        文          │
├──┼──────┼─────────┼──────────────┤
│一  │民國（下同）│甲○○位於彰化縣鹿│甲○○施用第一級毒品，處有期│
│    │九十六年二月│港鎮○○街三九號住│徒刑捌月，減為有期徒刑肆月。│
│    │二十六日。  │處。              │                            │
├──┼──────┼─────────┼──────────────┤
│二  │九十六年五月│彰化縣鹿港鎮○○路│甲○○施用第一級毒品，處有期│
│    │六日上午九時│路旁。            │徒刑柒月。扣案之海洛因壹包（│
│    │許。        │                  │淨重零點壹捌公克，空包裝重零│
│    │            │                  │點貳貳公克）沒收銷燬之。    │
├──┼──────┼─────────┼──────────────┤
│三  │九十六年六月│同上。            │甲○○施用第一級毒品，處有期│
│    │六日上午八時│                  │徒刑柒月。扣案之殘留海洛因塑│
│    │三十分許。  │                  │膠空袋壹個沒收銷燬之、注射針│
│    │            │                  │筒壹支沒收之。              │
└──┴──────┴─────────┴──────────────┘
